臺灣高雄地方法院刑事判決　　　　　　　94年度簡上字第29號
上　訴　人
即　被　告　丁○○
上列上訴人因竊盜案件，不服本院鳳山簡易庭93年度簡字第5351
號中華民國93年11月5 日第1 審判決（聲請簡易判決處刑案號：
93 年 度偵字第20288 號），提起上訴，本院判決如下：
    主  文
原判決撤銷。
丁○○踰越安全設備竊盜，處有期徒刑陸月，如易科罰金，以參
佰元折算壹日。
    事  實
一、丁○○意圖為自己不法之所有，於民國93年10月5日晚間7時
    45分許，騎乘其所有車牌號碼FYA-549號重型機車，行經高
    雄市鼓山區○○○路350之1號甲○○所經營之「欣欣汽車保
    養場」前時，見無人看守認有機可趁，即由該保養場外圍所
    加裝約1 人高用以防盜屬安全設備之鐵欄杆踰越而入，並自
    該保養場內丟出2 個汽車輪胎鋼圈（價值約新台幣800 元）
    而竊取之，得手後，旋即將所竊得之汽車輪胎鋼圈以上開機
    車載運離去，而丁○○上開竊取汽車輪胎鋼圈之過程，適為
    隔壁九和汽車公司外務員丙○○發現，並報警處理，嗣於同
    日晚間7 時55分許，為警在高雄市鼓山區○○○路與美術路
    口查獲。
二、案經高雄市政府警察局鼓山分局報請臺灣高雄地方法院檢察
    署檢察官聲請簡易判決處刑。
    理  由
一、訊據上訴人即被告丁○○固坦承有於右揭時、地踰越欣欣汽
    車保養場外圍之鐵欄杆，而進入該保養場內拿取2個汽車輪
    胎鋼圈之事實，惟否認有何踰越安全設備竊盜之犯行，辯稱
    ：伊所拿的汽車輪胎鋼圈是沒有人要的廢棄物，而且欄杆也
    不是安全設備云云。然查，右揭事實，業據證人即目擊案發
    過程而報警處理之丙○○於本院審理時證稱：當天伊在值班
    ，被告騎乘機車來回2、3次，因為騎車的方向與被告所看的
    方向不同，伊覺得奇怪就出來查看，看到被告把機車靠在欄
    杆旁，一手拉住欄杆，一手頂著車子翻越門的欄杆進入保養
    場，進去後有在翻找東西，後來把類似輪胎的東西丟出來，
    伊就去打電話報案，出來時被告已經爬出來，等警察到時被
    告就已經離開了等語明確（見本院卷第49頁、第50頁），且
    被告亦不否認有踰越欣欣保養場外圍之鐵欄杆，而進入該保
    養場內拿取2個汽車輪胎鋼圈之事實。又證人即欣欣汽車保
    養場之負責人甲○○於本院審理時亦證稱：伊保養場有圍1
    個欄杆，從外面可以看到裡面，差不多1個人高，鋼圈是放
    在圍起來的欄杆裡面，2個鋼圈都是中古的，1個比較舊要拿
    去賣給廢鐵的，1個是幫人家換下來要裝來令片後要在裝回
    去的，這個價值約800元等語（見本院卷第65頁），則依上
    開證人甲○○所述，該2個汽車輪胎鋼圈均顯非係無經濟價
    值之廢棄物，且觀諸該保養場之四周照片所示（見本院卷第
    57頁至第59頁），該保養場四周均有約一人高之鐵欄杆所圍
    繞，而參以2個汽車輪胎鋼圈係放置在四周均有鐵欄杆圍繞
    之保養場內，亦不可能令人誤認該汽車輪胎鋼圈係無主之廢
    棄物，是被告前開所辯汽車輪胎鋼圈是沒有人要的廢棄物云
    云，自不足採。又按刑法第321條第1項第2款所謂其他安全
    狀態，非踰越無從進入，該鐵欄杆具有區隔保養場內外之防
    閑效用，依社會通常觀念應認係防盜之安全設備，是被告上
    開所辯該欄杆不是安全設備云云，亦不足採。此外，復有贓
    物認領保管收據、扣押筆錄各1 紙及查獲照片4 幀在卷可稽
    。本件事證明確，被告犯行洵堪認定。
二、核被告丁○○所為，係犯刑法第321條第1項第2款之踰越安
    全設備竊盜罪。檢察官認被告係犯同法第321條第1項第1款
    、第2款之踰越牆垣、夜間侵入有人居住之建築物罪，容有
    誤會，附此敘明。原審認被告罪證明確，予以論罪科刑，固
    非無見，惟原判決認被告係踰越牆垣，尚有未洽（最高法院
    45年台上第210 號判例參照）。被告上訴意旨否認犯罪，空
    言指摘原判決不當，雖無理由，惟原判決既有前開可議之處
    ，自應由本院將原判決撤銷改判。爰審酌被告前已有因竊盜
    案件，經本院判處罰金2 千元，緩刑2 年之前科紀錄，有臺
    灣高等法院被告前案紀錄表1 紙在卷可憑，猶不知悔改，竟
    不思以正當之方式獲取財物，率爾竊取他人之財物，侵害他
    人之財產安全，惡性非輕，而犯後仍否認犯行，不知醒悟，
    惟念其所竊財之物價值不高，並已發還被害人等一切情狀，
    仍如原審量處如主文所示之刑，並諭知易科罰金之折算標準
    ，以資懲儆。
據上論斷，應依刑事訴訟法第455條之1第3項、第369條第1項前
段、第364條、第299條第1項前段，刑法第321條第1項第2款、
第41條第1項前段，罰金罰鍰提高標準條例第2條，判決如主文。
本案經檢察官乙○○到庭執行職務。
中　　華　　民　　國　　94　　年　　3 　　月　　31　　日
                  刑事第三庭    審判長法  官    黃建榮
                                      法  官    陳威龍
                                      法  官    陳玉聰
以上正本證明與原本無異。
不得上訴。
中　　華　　民　　國　　94　　年　　3 　　月　　31　　日
                                      書記官    鄭淑臻
附錄本判決論罪科刑法條全文：
刑法第321條第1項第2款
犯竊盜罪而有左列情形之1者，處6月以上5年以下有期徒刑：
　二、毀越門扇、牆垣或其他安全設備而犯之者。
